臺灣高雄地方法院刑事判決　　　　　　　96年度易字第2019號
公　訴　人　臺灣高雄地方法院檢察署檢察官
被　　　告　甲○○
上列被告因妨害自由案件，經檢察官提起公訴（96年度偵字第10
732號），本院依簡式審判程序判決如下：
    主  文
甲○○共同以強暴使人行無義務之事，處拘役伍拾日，如易科罰
金，以新臺幣壹仟元折算壹日。
    事  實
一、甲○○係廖慧斌之妹鄭淑玲之男友，於民國95年10月30日晚
    間10時許，在高雄縣鳳山市○○○路56巷15之3 號廖慧斌住
    處，因目睹廖慧斌向其母鄭素月索討生活費不成，與鄭素月
    發生爭執，而對廖慧斌心生不滿。乃於95年10月31日凌晨2
    時許，夥同真實姓名年籍不詳，綽號「鳳儀」、「益仔」之
    成年男子，前往廖慧斌上址住處，基於傷害人身體之犯意聯
    絡，共同毆打廖慧斌之頭部、腹部（檢察官認傷害行為未成
    傷，予以不起訴處分）。甲○○、「鳳儀」、「益仔」復基
    於以強暴方式使人行無義務之事之犯意聯絡，推由甲○○強
    拉廖慧斌坐上甲○○所騎乘之機車，由「鳳儀」、「益仔」
    共乘另一部機車，將廖慧斌帶往鄭素月所經營，位在高雄市
    苓雅區○○○路與三多一路口附近之「你好卡拉OK」，要求
    廖慧斌向鄭素月道歉後，再將廖慧斌載回其上址住處附近，
    隨即離去。嗣經廖慧斌報警處理，始查知上情。
二、案經廖慧斌告訴高雄縣政府警察局鳳山分局報請臺灣高雄地
    方法院檢察署檢察官偵查起訴。
    理  由
一、上開事實，業據被告甲○○於本院審理時坦承不諱（見本院
    卷第13頁），核與證人即告訴人廖慧斌於警詢、偵查中及證
    人鄭素月於警詢及偵查中證述之情節大致相符（詳警卷第3
    、5 、6 頁、偵卷第4 、5 頁），足認被告自白應與事實相
    符，而堪採信。從而，本件事證明確，被告犯行堪予認定。
二、查被告強拉告訴人廖慧斌坐上機車，前往鄭素月經營之上開
    卡拉OK店，向鄭素月道歉，已達強迫告訴人廖慧斌行無義務
    之事之程度。是核被告所為，係犯刑法第304 條第1 項強制
    罪。被告與綽號「鳳儀」、「益仔」之人，就上開犯行有犯
    意聯絡及行為分擔，為共同正犯。爰審酌被告就他人間之紛
    爭，不思以和平理智之方式介入協調，竟意氣用事，以強暴
    手段要求告訴人廖慧斌坐上其所騎乘之機車，前往向鄭素月
    道歉，對社會風氣實有不良影響，尚未與被害人和解；惟考
    其素行良好，有台灣高等法院被告前案紀錄表可參，犯後終
    能坦承犯行，態度尚佳，及犯罪動機等一切情狀，量處如主
    文所示之刑；並衡酌所犯情節非重，諭知如主文所示之易科
    罰金折算標準。
據上論斷，應依刑事訴訟法第273 條之1 第1 項、第299 第1 項
前段，刑法第28條、第304 條第1 項、第41條第1 項前段，刑法
施行法第1 條之1 ，判決如主文。
本案經檢察官乙○○到庭執行職務。
中　　華　　民　　國　　96　　年　　7 　 月　　 6　  日
                  刑事第十三庭  法　官  方錦源
以上正本證明與原本無異。
如不服本判決，應於判決送達後10日內，向本院提出上訴狀。
中　　華　　民　　國　　96　　年　　7 　 月　　 6　　日
                                書記官  鄧思辰
附錄法條
刑法第304條第1項
以強暴、脅迫使人行無義務之事或妨害人行使權利者，處 3 年以
下有期徒刑、拘役或 300元以下罰金。
